臺灣高等法院高雄分院民事裁定
111年度家抗字第33號
抗  告  人  李佩蓁  

相  對  人  邱俊華  

上列抗告人因與相對人間聲明異議事件，對於民國111年6月15日
臺灣高雄少年及家事法院111年度家事聲字第4號所為裁定提起抗
告，本院裁定如下：
    主  文
抗告駁回。
抗告費用由抗告人負擔。
    理  由
一、抗告人意旨略以：對於因相對人假執行所受之損害異議，全
    部不和解，兩造間並未為結婚登記，相對人不得請求夫妻剩
    餘財產分配，請求依法退回執行之全部金額新臺幣（下同）
    300餘萬元，原判決不公且錯誤，請求重判等語。
二、按法院未於訴訟費用之裁判確定其費用額者，第一審受訴法
     院於該裁判有執行力後，應依聲請並得依職權以裁定確定
    之 。依此裁定所確定之訴訟費用額，應於裁定送達之翌日
    起， 加給按法定利率計算之利息。當事人分擔訴訟費用者
    ，法院為確定費用額之裁判時，除前條第2項情形外，應視
    為各當事人應負擔之費用，已就相等之額抵銷，而確定其一
    造應賠 償他造之差額。民事訴訟法第91條第1項、第3項、
    第93條分別定有明文。此一確定訴訟費用額之程序，僅在審
    究有求償權之一造當事人所開列之費用項目，及其提出支付
    費用之計算書等證據，是否屬於訴訟費用之範圍，以確定應
    負擔訴訟費用之他造當事人所應賠償其訴訟費用之數額。至
    訴訟費用究應由何人負擔？按何比例負擔？悉依命負擔訴訟
    費用之確定裁判主文定之，不容於確定訴訟費用額之程序中
    ，更為不同之酌定（最高法院98年度台抗字第705號民事裁
    定意旨參照）。 　　
三、經查，抗告人與相對人間剩餘財產分配事件，經原法院以10
    9年度家財訴字第2號判決訴訟費用由相對人負擔1/10，餘由
    抗告人負擔，抗告人不服提起上訴，經本院以110年度家上
    字第49號判決第一審（除確定部分外）、第二審訴訟費用由
    抗告人負擔80％，餘由相對人負擔，並於110年10月4日確定
    在案，此有上開判決及確定證明書在卷可稽（見司家聲卷第
    13頁至第45頁）。觀諸前開判決，僅記載兩造訴訟費用負擔
    之比例，並未於判決書內確定其訴訟費用額，且系爭事件已
    確定而具有執行力，則原法院司法事務官依相對人之聲請，
    依民事訴訟法第91條第1 項規定裁定確定訴訟費用額，自屬
    有據。又系爭事件第一審之訴訟費用合計91,398元（一審裁
    判費40,798元+鑑定費用50,000元+金融保險機構查詢費用60
    0元）均為相對人所預納、第二審之訴訟費用為裁判費56,14
    8元則由抗告人預納等節，業經本院依職權調取全案卷宗核
    對無誤。依前開判決，第一審已確定之訴訟費用應由相對人
    負擔1/10即762元【91,398元×（確定部分334,292元/4,011,
    513元）×1/10＝762】，其餘6,860元由抗告人負擔；第一（
    確定部分除外）、二審訴訟費用應由抗告人負擔80％即111,9
    39元【｛第一審（91,398元－7,622元）＋第二審56,148元｝×80
    ％＝111,939元】，則抗告人應賠償相對人之訴訟費用額為62,
    651元（6,860元＋111,939元－抗告人已預納之二審裁判費56,
    148元＝62,651元）。原法院司法事務官依上開判決關於訴訟
    費用之裁判結果，裁定抗告人應賠償相對人訴訟費62,651元
    ，並加計自裁定送達之翌日起，按週年利率5%計算之利息，
    於法即屬有據。至抗告人抗告指摘理由，核均非法院於裁定
    確定訴訟費用額時所應審究之事項或範圍，揆諸前開說明，
    其抗告顯無理由。從而，原法院司法事務官之處分，暨原裁
    定駁回抗告人之異議，均無違誤。抗告意旨指摘原裁定不當
    ，求予廢棄，為無理由，應予駁回。 
四、爰裁定如主文。　　
中　　華　　民　　國　　111 　年　　8 　　月　　29　　日
                      家事法庭
                        審判長法  官 蘇姿月
                              法  官 郭宜芳
                              法  官 謝雨真
以上正本證明與原本無異。
如不服本裁定應於送達後10日內向本院提出抗告狀（須按他造當
事人之人數附繕本），並繳納抗告費新臺幣1,000元。
中　　華　　民　　國　　111 　年　　8 　　月　　29　　日
                              書記官 葉淑華